【裁判字號】    99,簡上,112
【裁判日期】    990811
【裁判案由】    傷害
【裁判全文】
臺灣基隆地方法院刑事判決             99年度簡上字第112號
公  訴  人  臺灣基隆地方法院檢察署檢察官
即  被  告  甲○○
上列被告因傷害案件，不服本院基隆簡易庭99年度基簡字第247號
，中華民國99年3月29日第一審簡易判決（聲請案號：99年度偵
字第393號）提起上訴，本院管轄之第二審合議庭判決如下：
    主  文
上訴駁回。
    事實及理由
一、本案經本院審理結果，認第一審判決以被告甲○○所犯係觸
    犯刑法第277條第1項之傷害罪，而判處被告拘役30日，如易
    科罰金以新台幣1,000元折算1日，其認事用法均無違誤，量
    刑亦屬適當，應予維持，並引用第1審判決書記載之事實、
    證據及理由。
二、上訴人即被告甲○○上訴意旨略以：伊係單純停車，卻無故
    遭乙○○毆打，伊僅以左手頂住對方的頸部，將其隔開以防
    其再出手，並未毆打對方，對方右頸部擦傷可能是伊造成，
    但應屬正常防衛行為，至於對方其他的傷勢如何造成並不清
    楚，可能是其他人拉開對方所造成云云。經查：被告於民國
    98年12月26日19時許，在基隆市安樂區○○○路龍邸中國社
    區H棟地下室停車場車道出入口因車輛進出問題產生口角，
    乙○○先出手毆打甲○○，而甲○○亦出手毆打乙○○，致
    甲○○受有上唇表皮破損、左眼窩挫傷、右上側門牙牙冠斷
    裂及右上正中門牙震傷等傷害，乙○○則受有雙側耳前擦傷
    、右頸部擦傷與右膝蓋擦傷之傷害等情，業據同案被告即證
    人乙○○於偵查及本院審理時均證稱：「98年12月26日晚上
    7時左右，我和我太太到了社區停車場出入口時，看到甲○
    ○的車子擋在出入口的車道，我按喇叭，對方用三字經「他
    媽的，你沒看見我在車子旁邊，按什麼喇叭」罵我，我就下
    車說「你車子擋在車道，我當然要按喇叭」，甲○○就在那
    邊一直罵，是我先動手用拳頭打他的臉，甲○○就用一隻手
    掐我的脖子，另一隻手在我的臉上抓，過程中我們互來互往
    ，後來我被推倒右膝蓋受傷，我有爬起來，所以我是臉先受
    傷才膝蓋受傷，我所受的傷是甲○○造成的。」等語綦詳，
    核與卷附長庚醫療財團法人基隆長庚紀念醫院診斷證明書、
    乙○○傷勢照片等相符，可以採信；又本院勘驗社區監視畫
    面結果「畫面時間18時48分04秒乙○○舉起左手朝甲○○臉
    方向揮去；畫面時間18時48分05秒甲○○雙手按住乙○○脖
    子、肩膀處，二人拉至畫面左上方，再轉往畫面左下方而離
    開畫面...」等節，有本院99年7月26日刑事勘驗筆錄在卷可
    佐，僅足以認定係證人乙○○先出手後，被告甲○○即雙手
    按在乙○○肩頸處，然雙方如何鬥毆導致如起訴書所載之傷
    害結果，無從自上開監視畫面觀之，換言之，無從認定被告
    甲○○係基於正當防衛之意思所為之防衛行為。況且證人乙
    ○○除右膝蓋擦傷之傷害係因遭推倒所致外，其餘受有雙側
    耳前擦傷、右頸部擦傷等傷害，應非單純以手抵住頸部即可
    造成上開之傷害，故被告前開所辯，與事實不符，不足採信
    。本件被告犯行明確，被告上訴意旨徒以其係基於正常防衛
    ，並無傷害云云，指摘原判決不當，難認有理由，應予駁回
    。
據上論斷，應依刑事訴訟法第455條之1第1項、第3項、第368條
、第373條，判決如主文。
本案經檢察官丙○○到庭執行職務。
中    華    民    國    99    年    8    月    11   日
                  刑事第五庭審判長法  官    齊  潔
                                  法  官    周霙蘭
                                  法  官    何怡穎
上正本證明與原本無異
本件判決不得上訴。
中    華    民    國    99    年    8     月    11    日
                                  書記官    翁其良
論罪法條：
中華民國刑法第277條
（普通傷害罪）
傷害人之身體或健康者，處 3 年以下有期徒刑、拘役或 1 千元
以下罰金。
犯前項之罪因而致人於死者，處無期徒刑或 7 年以上有期徒刑
；致重傷者，處 3 年以上 10 年以下有期徒刑。
附件：
臺灣基隆地方法院刑事簡易判決         99年度基簡字第247號
聲  請  人  臺灣基隆地方法院檢察署檢察官
被      告  甲○○  男  51歲（民國○○年○月○○日生）
                    身分證統一編號：Ｚ000000000號
                    住基隆市安樂區○○○路112巷110弄15之
                      6號6樓
            乙○○  男  41歲（民國○○年○○月○日生）
                    身分證統一編號：Ｚ000000000號
                    住基隆市安樂區○○○路112巷110弄18之
                      2號12樓
上列被告因傷害案件，經檢察官聲請以簡易判決處刑（99年度偵
字第393號），本院判決如下：
    主  文
甲○○傷害人之身體，處拘役參拾日，如易科罰金，以新臺幣壹
仟元折算壹日。
乙○○傷害人之身體，處拘役肆拾日，如易科罰金，以新臺幣壹
仟元折算壹日。
    事實及理由
一、本件犯罪事實、證據及應適用之法條，均引用如附件臺灣基
    隆地方法院檢察署檢察官聲請簡易判決處刑書之記載。
二、爰審酌被告2人僅因車輛進出問題雙方互毆．渠等犯罪動機
    、傷害行為之手段、各該告訴人所受傷勢，暨其等犯後態度
    等一切情狀，各量處如主文所示之刑，併均諭知易科罰金之
    折算標準。
三、依刑事訴訟法第449條第1項前段、第454條第2項，刑法第
    277條第1項、第41條第1項前段，刑法施行法第1條之1，逕
    以簡易判決處刑如主文。
中    華    民    國    99    年    3     月    29    日
                  基隆簡易庭法  官  陳伯厚
以上正本證明與原本無異。
如不服本判決，應於判決送達後10日內，向本院提出上訴書狀，
敘述上訴理由，上訴於本院合議庭，並按他造當事人之人數附具
繕本。
中    華    民    國    99    年    3     月    29    日
                            書記官  王惠萍
附錄論罪法條：
中華民國刑法第277條
（普通傷害罪）
傷害人之身體或健康者，處 3 年以下有期徒刑、拘役或 1 千元
以下罰金。
附件：
臺灣基隆地方法院檢察署檢察官聲請簡易判決處刑書
                                       99年度偵字第393號
    被      告  甲○○  男  51歲（民國○○年○月○○日生）
                        住基隆市安樂區○○○路112巷110弄
                        15之6號六樓
                        國民身分證統一編號：Ｚ000000000號
                乙○○  男  41歲（民國○○年○○月○日生）
                        住基隆市安樂區○○○路112巷110弄
                        18之2號12樓
                        國民身分證統一編號：Ｚ000000000號
上列被告因傷害案件，業經偵查終結，認為宜聲請以簡易判決處
刑，茲敘述犯罪事實及證據並所犯法條如下：
        犯罪事實
一、甲○○、乙○○均係基隆市安樂區○○○路龍邸中國社區住
    戶，於民國98年12月26日19時許，2人在該社區H棟地下室停
    車場車道出入口因車輛進出問題產生口角，甲○○、乙○○
    均基於普通傷害人身體之故意徒手互毆，致甲○○受有上唇
    表皮破損、左眼窩挫傷、右上側門牙牙冠斷裂及右上正中門
    牙震傷等傷害，乙○○則受有雙側耳前擦傷、右頸部擦傷與
    右膝蓋擦傷之傷害。
二、案經甲○○、乙○○訴由基隆市警察局第四分局報告偵辦。
        證據並所犯法條
一、上開犯罪事實，業據被告甲○○、乙○○均坦承不諱，核與
    證人甲○○、乙○○證述情節相符，且有署立基隆醫院驗傷
    診斷書3紙在卷可資佐證，故被告等犯嫌應堪認定。
二、核被告甲○○、乙○○所為，均係犯刑法第277條第1項之傷
    害罪嫌。
三、依刑事訴訟法第451條第1項聲請逕以簡易判決處刑。
    此    致
臺灣基隆地方法院基隆簡易庭
中    華    民    國    99    年    2     月    22    日
                              檢  察  官  李明哲
上正本證明與原本無異
中    華    民    國    99    年    3     月    3     日
                              書  記  官  林子堯
附錄所犯法條：
中華民國刑法第277條（普通傷害罪）
傷害人之身體或健康者，處3年以下有期徒刑、拘役或1千元以下
罰金。
犯前項之罪因而致人於死者，處無期徒刑或7年以上有期徒刑；
致重傷者，處3年以上10年以下有期徒刑。
附記事項：
本件係依刑事訴訟法簡易程式辦理，法院簡易庭得不傳喚被告、
輔佐人、告訴人、告發人等出庭即以簡易判決處刑；被告、被害
人、告訴人等對告訴乃論案件如已達成民事和解而要撤回告訴或
對非告訴乃論案件認有受傳喚到庭陳述意見之必要時，請即另以
書狀向簡易法庭陳述或請求傳訊。

司法院資訊處製作；財團法人民間司法改革基金會備份。
